臺灣屏東地方法院刑事判決
111年度交訴字第11號
公  訴  人  臺灣屏東地方檢察署檢察官
被      告  陳吉聰


上列被告因公共危險案件，經檢察官提起公訴（110年度偵字第8
937號），被告於準備程序中就被訴事實為有罪之陳述，經告知
簡式審判程序之旨，並聽取當事人之意見後，經本院合議庭裁定
由受命法官獨任進行簡式審判程序，判決如下：
    主  文
陳吉聰犯駕駛動力交通工具發生交通事故致人傷害而逃逸罪，處
有期徒刑捌月。
    事實及理由
一、犯罪事實及證據名稱，除後述外，餘均引用起訴書之記載（
    如附件）：
　㈠犯罪事實欄一第9至13行「陳吉聰明知其所駕駛之前揭汽車已
    肇事，亦可預見梁嘉玲可能因此受傷，竟未留在現場報警處理
    或採取將梁嘉玲送醫等必要之救援措施，亦未告知梁嘉玲其
    真實身分及聯絡方式，即基於肇事逃逸之犯意」更正為「陳
    吉聰於發生交通事故後，已預見其駕駛前揭汽車發生交通事
    故可能致人受傷，竟未留在現場處理並採取必要之救護措施
    ，亦未留下任何聯絡資料，即基於發生交通事故致人受傷逃
    逸之不確定故意」。
　㈡證據名稱增列「被告陳吉聰於本院準備程序及審理中之自白
    」。
二、論罪科刑：
  ㈠核被告所為，係犯刑法第185條之4第1項前段之駕駛動力交通
    工具發生交通事故致人傷害而逃逸罪。
  ㈡爰審酌被告駕駛動力交通工具發生交通事故後，已預見被害
    人梁嘉玲受有傷害，仍逕自離開現場，罔顧被害人之生命身
    體安全，且被告於案發前即曾因肇事逃逸案件，經本院以10
    9年度交簡字第1133號判決判處有期徒刑1年2月，緩刑4年確
    定，有臺灣高等法院被告前案紀錄表在卷可佐（本院卷第17
    至18頁），竟不知警惕，仍為本案犯行，所為實有不該。惟
    念其始終坦承犯行之態度，且已與被害人達成調解並履行完
    畢，有屏東縣潮州鎮調解委員會調解筆錄附卷可稽（偵卷第
    37頁）。兼衡被害人所受傷勢程度、被告之犯罪動機、情節
    、於本院審理中自陳之智識程度與生活狀況等一切情狀（本
    院卷第45頁），量處如主文所示之刑。
三、如不服本判決，應於判決送達後20日內，向本院提出上訴狀
    。　　
據上論斷，應依刑事訴訟法第273條之1第1項、第299條第1項前
段、第310條之2、第454條，刑法第185條之4第1項前段，判決如
主文。
本案經檢察官陳怡利提起公訴，檢察官王光傑到庭執行職務。
中　　華　　民　　國　　111 　年　　3 　　月　　24　　日
                  刑事第三庭    法  官  楊子龍
以上正本證明與原本無異。
如不服本判決應於收受判決後20日內向本院提出上訴書狀，並應
敘述具體理由；其未敘述上訴理由者，應於上訴期間屆滿後20日
內向本院補提理由書（均須按他造當事人之人數附繕本）「切勿
逕送上級法院」。　　　　　　　　　
中　　華　　民　　國　　111 　年　　3 　　月　　24　　日
                                書記官  邱鴻善
附錄論罪科刑法條：
中華民國刑法第185條之4
駕駛動力交通工具發生交通事故，致人傷害而逃逸者，處6月以
上5年以下有期徒刑；致人於死或重傷而逃逸者，處1年以上7年
以下有期徒刑。
犯前項之罪，駕駛人於發生交通事故致人死傷係無過失者，減輕
或免除其刑。
附件：
臺灣屏東地方檢察署檢察官起訴書
                                     110年度偵字第8937號
　　被　　　告　陳吉聰　男　51歲（民國00年0月00日生）
　　　　　　　　　　　　住屏東縣○○鎮○○路000號
　　　　　　　　　　　　國民身分證統一編號：Z000000000號
上列被告因肇事逃逸案件，業經偵查終結，認應提起公訴，茲將
犯罪事實及證據並所犯法條分敘如下：
　　    犯罪事實
一、陳吉聰於民國110年9月4日18時8分許，駕駛車牌號碼00-0000
    號自用小客車，沿屏東縣潮州鎮三林路由西往東方向行駛，
    行經該路段與潮州路交岔路口時，適梁嘉玲騎乘車牌號碼00
    0-0000普通重型機車在其前方同向停等紅燈，陳吉聰本應注
    意車前狀況及兩車並行之間隔，而依當時天候雨，夜間有照
    明，柏油路面濕潤、無缺陷、道路無障礙物，視距良好等情
    ，並無不能注意之情形，竟疏未注意及此，而貿然直行，雙
    方因而發生碰撞，致梁嘉玲受有左下肢挫傷之傷害（陳吉聰
    涉嫌過失傷害部分，業經撤回告訴）。詎料陳吉聰明知其所
    駕駛之前揭汽車已肇事，亦可預見梁嘉玲可能因此受傷，竟
    未留在現場報警處理或採取將梁嘉玲送醫等必要之救援措施，
    亦未告知梁嘉玲其真實身分及聯絡方式，即基於肇事逃逸之
    犯意，逕行離去。嗣經警獲報到場處理，調閱監視器畫面，始
    查獲上情。
二、案經屏東縣政府警察局潮州分局報告偵辦。
　　    證據並所犯法條
一、證據清單及待證事實   
編號 證據名稱 待證事實 1 被告陳吉聰於警詢及偵查中之自白 被告陳吉聰坦承駕駛前揭汽車，與被害人梁嘉玲所騎乘之前開機車發生車禍事故後，未留下聯繫資料、亦未報警或叫救護車即逕行離去之事實。 2 證人即被害人梁嘉玲於警詢及偵查中之證述 ⑴關於肇事經過之事實。 ⑵被告在發生車禍後，未報警或叫救護車即逕行離去之事實。 3 道路交通事故現場圖、道路交通事故調查報告表（一）、（二）、道路交通事故初步分析研判表、屏東縣政府警察局潮州分局交通分隊疑似道路交通事故肇事逃逸追查表、車籍及駕籍查詢結果各1份、道路交通事故照片49張，及安泰醫療社團法人潮州安泰醫院普通（乙種）診斷證明書1份、現場監視器畫面光碟 ⑴證明被害人受有如犯罪事實欄所示傷害之事實。 ⑵車禍當時雙方行向、被害人、被告二車之撞擊點，及車禍當時天候下雨、夜間、柏油路面濕潤、無缺陷、無障礙物、視距良好之事實。 ⑶證明被告發生車禍事故後未未報警叫救護車或留下聯絡方式逕行離去之事實。 
二、核被告所為，係犯刑法第185條之4第1項前段駕駛動力交通
    工具發生交通事故致人受傷而逃逸罪嫌。另請審酌被告與被
    害人調解成立，並達成賠償協議，有屏東縣○○鎮○○○○○000○○
    ○○○000號調解筆錄、撤回告訴狀各1份在卷可按，請論以適
    當之刑。
三、依刑事訴訟法第251條第1項提起公訴。
　  此　致
臺灣屏東地方法院
中　　華　　民　　國　 110　　年　　12　　月　　24　　日
　　　　　　　　　　　　　　　檢  察  官  陳  怡  利
本件正本證明與原本無異
中　　華　　民　　國　 110　　年　　12　　月　　29　　日
                              書  記  官  張  宏  瑞
附錄本案所犯法條全文：
刑法第185條之4
駕駛動力交通工具肇事，致人死傷而逃逸者，處 1 年以上 7 年
以下有期徒刑。